【裁判字號】    95,訴更,15
【裁判日期】    951124
【裁判案由】    毒品危害防制條例
【裁判全文】
臺灣桃園地方法院刑事判決              95年度訴更字第15號
公  訴  人  臺灣桃園地方法院檢察署檢察官
被      告  甲○○
                    （現另案在臺灣臺北監獄執行中）
指定辯護人  楊晴翔
上列被告因毒品危害防制條例案件，經檢察官提起公訴（94年度
毒偵字第4214、4661號），及移送併案審理（94年度毒偵字第63
09號、95年度毒偵字第1088號、臺灣新竹地方法院檢察署95年度
毒偵字第1029、1203號），被告於本院行準備程序中就被訴事實
為有罪之陳述，本院合議庭裁定由受命法官獨任進行簡式審判程
序，後經檢察官聲請依協商程序判決，本院判決如下：
    主      文
甲○○連續施用第一級毒品，累犯，處有期徒刑壹年貳月。扣案
如附表所示之第一級毒品海洛因（含殘渣袋）共陸包沒收銷燬之
；扣案如附表所示之注射針筒伍支、削尖吸管貳支、海洛因包裝
袋拾只、橡膠管壹條均沒收之。
    事實及理由
一、被告甲○○前因肅清煙毒條例等案件，經本院以83年度訴字
    第969 號判決，分別判處有期徒刑3 年2 月及5 月，合併定
    應執行刑3 年4 月，後迭經臺灣高等法院及最高法院駁回上
    訴確定；另又因贓物案件，經本院以84年度易緝字第215 號
    判決判處有期徒刑4 月確定；此等之罪後經合併定應執行刑
    3 年7 月；其於民國86年7 月26日縮短刑期假釋出監，但之
    後假釋經撤銷執行殘刑，甫於90年2 月24日縮刑期滿執行完
    畢（構成累犯）。
二、被告另因施用毒品案件，迭經本院裁定送觀察、勒戒及強制
    戒治，於88年7 月5 日停止強制戒治付保護管束（轉執行上
    開殘刑），而於89年2 月23日保護管束期滿未經撤銷，其強
    制戒治視為執行完畢。被告又於91年間因施用毒品案件，經
    本院檢察署檢察官提起公訴，而由本院以92年度訴字第1146
    號判決判處有期徒刑8 月確定，並依當時毒品危害防制條例
    規定聲請本院逕行裁定送強制戒治，之後於93年1 月9 日因
    該條例修正生效而逕行釋放。竟仍未能戒除毒癮，而基於連
    續施用第一級毒品海洛因之概括犯意，自94年7 月8 日起至
    95年6 月1 日上午9 時許止，在附表1 、3 查獲地點及桃園
    縣八德市○○街243 巷5 弄8 號等處，以針筒注射之方式，
    連續施用第一級毒品海洛因多次；嗣分別為警於附表所示之
    時、地查獲，並扣得如附表所示之海洛因（含殘渣袋）共6
    包（詳如附表各該所示）及其所有供（但非專供）其施用
    毒品所用之注射針筒等物（詳如附表各該所示）。案經桃
    園縣政府警察局八德、中壢分局報請本院檢察署檢察官偵查
    起訴及移送併案審理。
三、證據名稱：
  (一)被告於本院準備程序中之自白。
  (二)台灣尖端先進生技醫藥股份有限公司濫用藥物檢驗報告及被
    採尿人姓名編號對照表各6 份。
  (三)法務部調查局鑑定通知書共4 件。
  (四)扣案如附表所示之物。
四、本件經檢察官與被告於審判外達成協商之合意，且被告業已
    認罪，其合意內容為：被告願受之科刑範圍為：連續施用第
    一級毒品，累犯，有期徒刑1 年2 月。經查上開合意並無刑
    事訴訟法第455 條之4 第1 項所列情形之一，檢察官聲請改
    依協商程序而為判決，本院爰不經言詞辯論，於協商合意範
    圍內為協商判決，合先敘明。
五、查被告於89年2 月23日強制戒治執行完畢後，5 年內已經再
    犯施用毒品之罪，且業經依法追訴處罰（詳如「二、」所述
    ），縱其本次施用毒品之時間（94年7 月8 日起）在初犯強
    制戒治執行完畢釋放5 年之後，仍應由檢察官逕行起訴（最
    高法院95年度台非字第59、104 號等判決意旨參照）。
六、沒收部分：
  (一)扣案如附表各該所示之第一級毒品海洛因（含殘渣袋）共
    6 包，係查獲之第一級毒品，不問是否屬於犯人所有，均應
    依毒品危害防制條例第18條第1 項前段之規定，諭知沒收銷
    燬；另「本局鑑驗毒品秤重主要係以傾倒，必要時亦會輔以
    刮杓刮取之方式，儘可能將原送驗包裝袋內毒品與包裝袋分
    離後各別秤重，所得之毒品重量稱為『淨重』，包裝袋重量
    則以『空包裝重』稱之，然無論依上述何種方式分離，原送
    驗包裝袋內均仍會有微量毒品成分殘留」等語，此亦有法務
    部調查局93年11月16日調科壹字第09362396550 函可參，是
    包裝袋與海洛因無法完全析離，均應依同條項之規定併諭知
    沒收銷燬之。
  (二)又刑法第38條沒收之規定雖亦於94年1 月7 日修正公布，並
    於95年7 月1 日施行，按從刑附屬主刑，除法律有特別規定
    外，依主刑所適用之法律（最高法院95年第8 次刑庭會議決
    議參照），查沒收為從刑之一種，本件依修正後刑法第2 條
    第1 項之規定就主刑比較結果，應適用行為時（即修正前）
    之法律，依從刑附屬於主刑之原則，自不得就新舊法予以割
    裂適用，應一律適用行為時修正前之法律。則扣案如附表各
    該所示之注射針筒等物，為被告所有，迭據其供述甚詳，
    雖非專供施用第一級毒品之器具，但仍係供其犯罪所用之物
    ，爰依修正前刑法第38條第1 項第2 款併予宣告沒收。
七、應適用之法條：刑事訴訟法第273 條之1 第1 項、第455 條
    之2 第1 項、第455 條之4 第2 項、第455 條之8 、第455
    條之11第2 項，毒品危害防制條例第10條第1 項、第18條第
    1 項前段，修正後刑法第2 條第1 項前段，修正前刑法第11
    條、第56條、第47條、第38條第1 項第2 款，逕以判決處如
    主文所示之刑。
八、協商判決除有刑事訴訟法第455 條之4 第1 項第1 款於本訊
    問程序終結前，被告撤銷協商合意或檢察官撤回協商聲請者
    ；第2 款被告協商之意思非出於自由意志者；第4 款被告所
    犯之罪非第455 條之2 第1 項所定得以聲請協商判決者；第
    6 款被告有其他較重之裁判上一罪之犯罪事實者；第7 款法
    院認應諭知免刑或免訴、不受理者情形之一，及違反同條第
    2 項「法院應於協商合意範圍內為判決；法院為協商判決所
    科之刑，以宣告緩刑或2 年以下有期徒刑、拘役或罰金為限
    」之規定者外，不得上訴。
九、本件如得上訴，而如不服本件判決，得自收受判決送達之日
    起10日內，向本院提出上訴書狀（須附繕本），上訴於第二
    審法院。
中    華    民    國    95    年    11    月    24    日
                  刑事第五庭    法  官  吳勇毅
以上正本證明與原本無異。
                                書記官  陳夏施
中    華    民    國    95    年    11    月    30    日
附錄本件論罪科刑法條全文：
毒品危害防制條例第10條第1項
施用第一級毒品者，處 6 月以上 5 年以下有期徒刑。
附表：
┌──┬──────┬────────┬──────────────┐
│編號│ 查獲時間   │    查獲地點    │    查獲物品（偵卷案號）    │
├──┼──────┼────────┼──────────────┤
│ 1  │94年7 月15日│桃園縣八德市仁和│海洛因1 包（淨重2.46公克，│
│    │12時20分許  │街243 巷5 弄8 號│  空包裝重0.21公克）。      │
│    │            │住處            │注射針筒3 支、削尖吸管2 支│
│    │            │                │  、海洛因包裝袋共10只。    │
│    │            │                │（94年度毒偵字第4214號）    │
├──┼──────┼────────┼──────────────┤
│ 2  │94年8 月12日│桃園縣八德市廣興│海洛因1 包（淨重0.32公克，│
│    │15時30分許  │路與建國路口    │  ，空包裝重0.19公克）。    │
│    │            │                │（94年度毒偵字第4661號）    │
├──┼──────┼────────┼──────────────┤
│ 3  │94年11月6 日│桃園縣桃園市經國│海洛因殘渣袋2 包（因其內海│
│    │6時10分許   │路168 號桃園敏盛│  洛因量微無法秤重，空包裝重│
│    │            │醫院17樓1747號房│  0.53公克）。              │
│    │            │                │注射針筒1 支、橡膠管1 條。│
│    │            │                │（94年度毒偵字第6309號）    │
├──┼──────┼────────┼──────────────┤
│ 4  │95年1 月9 日│新竹縣竹北市莊敬│（無）                    │
│    │12時30分許  │北路、光明六路東│注射針筒1支。             │
│    │            │一段交叉路口之新│（臺灣新竹地方法院檢察署95年│
│    │            │竹縣政府停車場內│  度毒偵字第1029號）        │
├──┼──────┼────────┼──────────────┤
│ 5  │95年2 月8 日│桃園縣龜山鄉民生│海洛因2 包（淨重0.06公克，│
│    │20時50分許  │北路1段2巷巷口  │  ，空包裝重0.18公克）。    │
│    │            │                │（95年度毒偵字第1088號）    │
├──┼──────┼────────┼──────────────┤
│ 6  │95年6 月1 日│新竹縣竹北市博愛│（無）                      │
│    │12時許      │街              │（臺灣新竹地方法院檢察署95年│
│    │            │                │  度毒偵字第1203號）        │
└──┴──────┴────────┴──────────────┘


司法院資訊處製作；財團法人民間司法改革基金會備份。
